# 急问陈版主,同一控制下吸收合并验资问题

提问人：lhj229 时间：2010-07-27 14:48:43
同一控制下吸收合并验资,是否要在被合并方资产过户至合并方名下后才能出验资报告????????

回答人：chenyiwei
这个问题比较特殊，没有统一规定，要看各地把握。 因为吸收合并中存续方的增资，或者新设合并中新设企业的设立验资，都不能简单理解为以被合并方的单项资产、负债出资（这是作为一个整体的，否则还会遇到某些资产不能用于出资，以及负债不能用于出资的问题等等），所以个人倾向于对于改制、合并、分立的验资不一定对于单项资产严格要求先过户再验资。以前我在论坛上发过合并、分立、改制中验资报告格式的讨论稿，你可以搜索一下。

回答人：chenyiwei
回复 藤椅 lhj229 的帖子我理解是。事实上，由于注销过程往往耗时很长，也不可能等到注销完成后存续方才验资。